【裁判字號】    89,交易,55
【裁判日期】    890313
【裁判案由】    過失傷害
【裁判全文】
臺灣臺中地方法院刑事判決                          八十九年度交易字第五五號
    公  訴  人  臺灣台中地方法院檢察署檢察官
    被      告  乙○○
右列被告因過失傷害案件，經檢察官提起公訴（八十八年度偵字第二二二五六號），
本院判決如左：
    主  文
乙○○因過失傷害人，處有期徒刑伍月，如易科罰金，以參佰元折算壹日。
    事  實
一、乙○○於民國八十八年八月二日下午五時四十五分許，駕駛車牌號碼ＬＭ─七九
    二０號自小客車，沿台中市○○路往中清路方向行駛，行經台中市○○路、中清
    路口，因紅燈停車等候時，應注意汽車行駛時，駕駛人應注意車前狀況及兩車併
    行之間隔，並隨時採取必要之安全措施。而依當時情形，又無不能注意之情形，
    竟疏於注意，致其所駕自小客車右前輪輾壓先前騎乘機車於該路口等候紅燈之丙
    ○○○之左腳，致丙○○○受有左足壓挫傷合併第一蹠趾關節撕裂傷等傷害。
二、案經丙○○○訴請臺灣臺中地方法院檢察署檢察官偵查起訴。
    理  由
一、訊據被告乙○○固坦承於右揭時、地駕車輾壓先前騎乘機車於該路口等候紅燈之
    被害人丙○○○之左腳，致被害人丙○○○受有左足壓挫傷之傷害之事實，然否
    認有過失，辯稱：其當時正常行駛因紅燈停在其車道內，係被害人騎機車騎在汽
    車道上以致肇事，其有下車查看並未發覺有異狀云云，惟查右開事實業據被害人
    丙○○○於歷次偵、審中指訴甚詳，核與證人即肇事現場附近住戶梁志男於偵查
    中到庭證稱：其聽到有人喊救命，其出來看，發現被害人的腳被被告的車壓著，
    ：：：當時路邊有車輛停放，被害人機車係停在路邊的白線上等情節相符，復據
    證人甲○○於本院審理中到庭結證稱：其公司在現場附近，當時其正在泡茶，其
    先看到被害人機車紅燈停下來，是靜止狀態，接著其有看到被告車子滑過來壓到
    被害人，然後聽到被害人慘叫聲說「我的腳」，才跑出來看，：：：當時路邊都
    有停車，停了一整排都是等語明確，而被害人確因本件車禍受有左足壓挫傷合併
    第一蹠趾關節撕裂傷等傷害乙節，並有被害人受傷診斷證明書影本一紙在卷可稽
    。按汽車行駛時，駕駛人應注意車前狀況及兩車併行之間隔，並隨時採取必要之
    安全措施。道路交通安全規則第九十四條第三項定有明文。被告於前揭時、地駕
    駛車輛自應注意前揭規定，且依當時情形，客觀上又無不能注意之情形，竟疏未
    注意其前方已有被害人車於該處等候紅燈，猶貿然滑行以致肇事，並致被害人受
    傷，被告之行為顯有過失。雖被告以前揭情詞置辯，惟依證人梁志男、甲○○前
    揭所證，可知本件肇事當時路邊有一整排之車輛停放，被害人機車則係停在路邊
    的白線上，是依被害人騎乘機車停放之位置觀之，誠難謂被害人有何過失，則被
    告上開辯詞，洵無足採。又被告之過失行為與被害人所受之傷害間應具有相當之
    因果關係。從而，本件事證已臻明確，被告犯行應堪認定。
二、核被告所為，係犯刑法第二百八十四條第一項前段之過失傷害罪。爰審酌被告過
    失程度之輕重、被害人所受之傷害、被告肇事後不僅未坦承過失，表示悔意，犯
    後態度未佳，甚且於肇事迄今尚未與被害人達成民事和解等一切情狀，量處如主
    文所示之刑，並諭知易科罰金折算之標準，以示懲儆。
據上論斷，應依刑事訴訟法第二百九十九條第一項前段，刑法第二百八十四條第一項
前段、第四十一條，罰金罰鍰提高標準條例第一條前段、第二條，判決如主文。
中      華      民      國      八十九    年    三      月      十三    日
                                臺灣臺中地方法院交通法庭
                                    法  官  呂  明  坤
右正本證明與原本無異
如不服本判決，應於判決送達後十日內，向本院提出上訴狀上訴於臺灣高等法院臺中
分院（須附繕本）。
                                    書記官
中      華      民      國      八十九    年    三      月      十四    日
附錄本案論罪科刑法條全文
第二百八十四條第一項：
因過失傷害人者，處六月以下有期徒刑、拘役或五百元以下罰金，致重傷者，處一年
以下有期徒刑、拘役或五百元以下罰金。


司法院資訊處製作；財團法人民間司法改革基金會備份。
